臺灣高等法院臺南分院刑事判決　　　　　　九十一年度上訴字第一三二二號　　Ｇ
　　　上　訴　人
　　　即　被　告　甲　○　○
　　　指定辯護人　本院公設辯護人　丙　○　○
右上訴人因加重強盜案件，不服臺灣臺南地方法院九十一年度訴字第七五六號中華民
國九十一年十月十四日第一審判決（起訴案號：臺灣臺南地方法院檢察署九十一年度
偵字第五五七四號），提起上訴，本院判決如左：
      主      文
上訴駁回。
      事      實
一、甲○○前於民國（下同）八十二年間因竊盜、妨害自由未遂罪，經臺灣臺南地方
    法院分別判處有期徒刑一年及二月，經定應執行刑為有期徒刑一年一月確定（本
    院八十三年度聲字第一六四號刑事裁定）；又因盜匪等案件，經同法院判處應執
    行有期徒刑九年七月確定，二案合併應執行十年八月，於九十年十一月二十一日
    假釋交付保護管束，縮短刑期後刑期屆滿日為九十二年十一月十三日（臺灣臺東
    地方法院九十年度聲字第九四七號刑事裁定，原判決誤載九十三年二月二十九日
    ），其假釋期間猶不知警惕。復於九十一年三月三十日凌晨三時五十分許，基於
    意圖為自己不法所有之犯意，攜帶客觀上足以危害人之生命、身體安全，可供兇
    器使用之西瓜刀（連刀身長約三十公分、寬約六公分）一把，徒步前往臺南縣新
    化鎮○○路五五二號「合誼加油站」，尾隨加油工乙○○走進加油站廁所，乙○
    ○上完廁所轉身，看見站在廁所門口之甲○○舉起上開西瓜刀對著乙○○，因思
    及廁所內空間狹窄，無其他退路，乃出手欲搶下甲○○手上刀械未果，而為甲○
    ○持刀喝令交出身上錢財，而當場施以脅迫之手段，至使乙○○心懼不能抗拒，
    聽從甲○○之指示，交出腰際上裝有新臺幣（下同）九百元之腰包一只，甲○○
    取得腰包連同其內九百元後，持刀將乙○○趕進廁所內喝命十分鐘後再出來，旋
    自行攜上開腰包連同其內財物九百元從容離去，所得贓款已用於醫治腿部花用殆
    盡。同年五月二十六日二十一時二十分許，甲○○在臺南市○○路○段三一Ｏ號
    外，為警方人員據報依法執行拘提到案，經循線查悉上情。
二、案經臺南縣警察局新化報請臺灣臺南地方法院檢察署檢察官偵查起訴。
      理      由
一、訊據上訴人即被告甲○○固不否認於右揭時地經過合誼加油站，惟矢口否認有何
    持西瓜刀強盜財物之犯行，辯稱：伊並未攜帶西瓜刀，亦未以西瓜刀抵住乙○○
    之身體，警訊筆錄係遭警察刑求，偵訊時因伊剛被抓到，不知道如何向檢察官表
    示意見；依法院之勘驗筆錄觀之，警訊錄影帶製作之時間係自九十一年五月二十
    七日零時開始錄製至九十一年零時十八分止，此與警訊筆錄所記載之製作時間係
    自九十一年五月二十七日零時五分開始至一時三十分結束不符，足見製作伊之警
    訊筆錄時間，尚有約一小時之時間處於無錄影狀態，而無法證明伊於警訊中之自
    白出於任意性，即應將之棄置不採；伊既於警訊中遭刑求逼供完畢，隨即移送檢
    察官偵訊，伊自然會有所畏懼，不敢向檢察官陳述刑求，以免遭警方事後報復，
    是伊於偵查中之自白亦非出於任意性，亦應予排除不採；證人王智巍、王蓁群兄
    弟與歹徒只見一次面，見面時間依被害人乙○○之指訴，其僅待在廁所十秒即跑
    出來求援，應不超過一分鐘，當時王智巍、王蓁群兄弟尚不知道有強盜案發生，
    依常理而言，應不會特別注意歹徒之長相特徵，是警方於事發後二個月再拿翻拍
    照片予證人王智巍、王蓁群指認之正碓性，實令人懷疑；而依警訊筆錄之記載，
    警方提供翻拍伊之照片予乙○○指認時，已事先告知王智巍、王蓁群兄弟指稱該
    照片中男子長相與強盜之歹徒相似，足見乙○○係受警方之誤導而做出錯誤之指
    認，其等指認均難採信，伊之犯罪嫌疑不足，應為無罪判決之諭知云云。
二、經查：
（一）右揭事實，業據被害人乙○○於九十一年三月三十日案發報警，隨即於警訊時
      指稱：「我於今（三十）日上午三時十五分，在加油站（新化鎮○○里○○路
      五五二號）上完廁所後，欲轉身回到工作崗位上時，忽然見到一名歹徒，站在
      加油站廁所門口，該名歹徒右手持一把長約三十公分之西瓜刀，正要舉起時，
      我連忙去搶歹徒手上的西瓜刀，因沒搶到該把西瓜刀，被歹徒持刀控制，並要
      我將我腰際上之腰包拿給他，我因害怕，所以就將腰包交給歹徒，歹徒得手後
      ，要我在廁所內將門關上，要我二分鐘後再出來，我將門關上後約十秒就衝出
      來，就不見歹徒的蹤跡」「（腰包內財物有）九百元」（見警卷四頁反面、五
      頁）；於偵查中證稱：「當時我上完廁所在廁所內，甲○○拿刀指著我，叫我
      身上裝錢包包交給他，我有搶他刀子，但沒搶到，甲○○叫我不要亂來，要我
      把錢交出來，因我害怕只好把腰包交給他，腰包內有九百元，之後甲○○把我
      趕入廁所內，叫我十分鐘後才可出來，後來我出來沒有看到被告」（見偵查卷
      第十七頁反面）；於原審調查時亦證稱：「（九十一年三月三十日案發）當時
      我在加油站打工，我去上完廁所轉身，剛好遇到被告已經從門口走進來，他手
      上拿著一把連刀身長約有三十公分、寬有六公分之西瓜刀，當時被告已將刀子
      舉起來，看起來像是要威脅我，我就過去用雙手跟被告搶刀子，但沒有搶成功
      ，他用拿刀子的那隻手掙脫、撥開我，叫我不要亂來，不要亂動，要我把身上
      的腰包交給他，我就轉身背對著他，將腰包交給被告，他就叫我進去廁所內十
      分鐘後再出來，我在廁所內等十幾秒鐘，我就衝出來，要追被告，但沒有看到
      被告，就看到有一輛轎車停在加油站要加油，我就問車上的二個人剛剛有沒有
      看到一個中年人從廁所走出去，他們說有看到一個人走過去，拿著一個東西對
      他們比著廁所的方向後，就往洗車機方向走過去，我就跟他們說剛才有搶劫，
      車上一個人就趕快打電話報案，另外一個人就跟我過去洗車機那邊找，就已經
      沒有看到人了」「（問：為何過去搶刀？）廁所內很小沒有地方跑，且他站在
      門口，我也跑不出去，所以才會想跟他搶刀。」「（問：為何後來把腰包交給
      被告？）我有點害怕，因為被告有拿刀子，我又沒有把刀子搶過來，怕他傷害
      我，我受傷會更嚴重，所以就聽他的話將腰包交給他。」（見原審卷第六九、
      七○頁）等各語在卷。
（二）警方於九十一年五月二十日提供被告翻拍之照片連同被告以往照片（警卷二五
      頁）予被害人乙○○指認時，乙○○指稱：「甲○○之照片供我指認後，我認
      為他與強盜財物之歹徒有些相似，我因當時害怕，所以對歹徒長相雖有印象，
      惟時間已隔很久，印象稍有退化，但如果本人供我面對面指認，我還能指認」
      （見警卷七頁），足見乙○○當時並未肯認被告即當日歹徒，僅說明有些相似
      ，並陳稱須看過本人才能肯認，是其並未被警員誤導，被告辯稱被害人係受警
      方之誤導而做出錯誤之指認，要難採信。證人乙○○於原審調查時證稱其在警
      局指認被告之過程如下：「我在警局有隔著玻璃窗讓我指認被告，那時只有被
      告一人讓我指認，之前警方有抓到好幾個人讓我指認，有的還是在路上叫我指
      認，第一次是在７─便利商店前有看到一個與我所敘述特徵相類似的人，警
      察就開著警車帶我去指認，我說不是，第二次是在警察局，警察又抓到一個有
      前科的人，也要我去指認，我也說不是，再來就是在我工作的加油站附近拍到
      可疑的人在附近走動，有翻拍相片連同以前的相片也要我去指認，我看完相片
      後說很像，警察他們就去抓人，幾天後抓到人，就在警局隔著玻璃窗讓我指認
      ，那時我隔著玻璃窗看，就很清楚的看到被告就是那天搶我的人」等語（見原
      審卷第七一頁）；核與證人林輝揚警員於原審調查時證稱：一開始是提供（被
      告之）相片給被害人（乙○○）指認，後來抓到被告後，有透過玻璃窗讓被害
      人乙○○指認等語相符（見原審卷第五四頁），足見被害人乙○○透過玻璃窗
      指認被告前，已指認過其他嫌疑人，均遭被害人否認係本案歹徒，是被害人乙
      ○○對當晚強盜其財物之人應仍記憶清晰，始能為如此之指認，且被害人乙○
      ○於指認被告前已指認過其他人，但均明確指稱並非當日搶其腰包之人，直到
      指認到被告後，才明確指稱被告即當日行搶之歹徒，顯非因警員之誤導，始指
      認被告。參以被告強盜過程簡單，強盜地點係在加油站廁所內，空間狹窄，與
      被害人乙○○之距離甚為接近，被害人應能看清歹徒面貌而無誤指之虞。復經
      原審訊以：「現在可否認出被告？」，乙○○答稱：「可以」，經原審再提供
      被告之相片予乙○○指認後，乙○○仍明確指認被告即是當初強盜其財物之人
      （原審卷七○、七一頁），是以被害人乙○○之指認應無錯誤之可能，要甚明
      灼。
（三）證人即案發時在加油站正準備加油之王蓁群、王智巍於警訊及原審調查時均指
      證稱：九十一年三月三十日凌晨我們開車至合誼加油站加油，停在加油機旁，
      未發現有加油員工，忽然發現一名約四十歲之中年男子，自加油站廁所走出來
      ，我們看他，他也看我們，正眼與對方看一眼，他大概知道我們要加油，就用
      手往辦公室那裡指，辦公室與廁所是同一方向，然後該名男子就往我們停車前
      方的洗車機方向走過去，過了幾秒，加油站的員工就從廁所走出來，問我們剛
      才有沒有看到一個人，我們回答有，該名員工跟我們說搶劫，我們就下車跟該
      名員工，一起往洗車機方向找人，但都找不到人（警卷十頁反面、十二頁、十
      五頁反面、十七頁、原審卷第三五頁）；證人王智巍於原審調查時並指證稱：
      該名男子應該是左手拿刀，因我有看到刀柄，刀身則被該名男子所穿長袖Ｔ恤
      蓋著等語（見原審卷第三六頁）。經原審將被告於九十一年七月十八日所攝照
      片三張（原審卷二三頁），提示予上開二證人指認，該二證人均一致指稱被告
      即該名男子，且均證稱：其二人之前在警局的玻璃牆指認過好幾個人，但都不
      是當天的歹徒，一直指認到被告，才確定當晚看到的是被告等語（見原審卷第
      三六頁）；核與證人林輝揚警員於原審調查時證稱：一開始是提供被告之相片
      給證人王智巍、王蓁群指認，後來抓到被告後，有透過玻璃窗讓證人王智巍、
      王蓁群指認，製作完證人及被告之筆錄後，證人王智巍、王蓁群坐在警局還沒
      有走，我們有將被告帶出來，讓被告跟二位證人碰面，二位證人都說當天晚上
      是被告在加油站，這部分沒有在筆錄中載明等語（見原審卷第五四至五五頁）
      相符，足見證人王智巍、王蓁群均係隔著玻璃牆指認被告，於警局時亦與被告
      碰面，並非僅依翻拍照片指認被告，是被告辯稱：上開二位證人僅依被告之翻
      拍照片即指認被告云云，不足採信。況警方於案發後之九十一年五月十九日將
      被告之翻拍照片及已往照片（警卷二五頁）提示予證人王智巍、王蓁群指認時
      ，王智巍、王蓁群均證稱：「甲○○照片與強盜案之歹徒長相很相似，至今其
      等都還能認得出歹徒長相，如果甲○○本人讓渠等指認，應更能確認」（警卷
      十三、十八頁），之後警方逮獲被告，讓上開二位證人到警局當面指認時，該
      二位證人亦均證稱：於案發當日有見到歹徒之容貌，所以能夠確認當日歹徒確
      係被告等語（見警卷十四頁反面、十九頁反面），足見證人王智巍、王蓁群亦
      無誤認之可能，被告辯稱：證人無法認出歹徒長相，實係諉卸飾詞，不得為被
      告有利之認定。
（四）況且，被告於九十一年五月二十七日臺灣臺南地方法院檢察署檢察官初訊時坦
      白承認：「西瓜刀是我的，當時我喝醉酒，刀子事後被我丟棄，我只是去加油
      站上廁所」、「九百元是乙○○自己拿給我的，我並沒有持刀押他拿錢出來」
      等情（見偵查卷第十頁反面）。經原審勘驗臺灣臺南地方法院檢察署檢察官於
      九十一年五月二十七日訊問被告之偵訊筆錄，結果如下：「(一)偵查卷第十頁反
      面第四、五行，被告除回答：『西瓜刀是我的，當時我喝醉酒，刀子事後被我
      丟棄，我只是去加油站上廁所』外，尚回答：『當時我喝醉酒，不知做了什麼
      事，刀子事後被我丟棄在永康那裏的一條橋』。(二)偵查卷第十頁反面第六行，
      檢察官問被告對乙○○之指述有何意見？被告除回答：『九百元是乙○○自己
      拿給我的，我並沒有持刀押他拿錢出來』外，尚回答：『我人已酒醉，我不清
      楚，是乙○○自己拿給我的，我沒有持刀押他，我剛好去上廁所，乙○○剛好
      出來，在加油站旁邊而已，我酒醉，什麼事都不知道，怎麼可能押他，我已很
      懺悔（台語），自己喝完酒做這些事情』。(三)偵查卷第十頁反面第九行，檢察
      官問被告有無在加油站廁所持刀喝令乙○○交錢給你？被告係回答：『在廁所
      出來一點那邊，我沒有押他』。(四)偵查卷第十一頁正面第一行，被告係回答：
      『我那時酒醉，只有用手比，表示要加油，人在廁所裏，九百元我用來醫我這
      隻腳』。(五)最後檢察官問被告對聲請收（羈）押有無意見，被告回答：『我已
      懺悔了（台語），請給我一個機會』」，有原審九十一年七月二十二日勘驗筆
      錄在卷可稽（見原審卷第二六頁正反面）。嗣被告於九十一年六月四日臺灣臺
      南地方法院檢察署檢察官第二次訊問時亦供稱：「我只有作案一件。」、「案
      發後我將西瓜刀丟在新化許安橋下，另外九百元拿去買藥醫治我腿，九百元是
      被害人自己由他腰包拿出來給我的。」「我當時酒醉，不知道案發情形，也不
      知道他為何會交九百元給我」（見偵查卷第十八頁正反面），被告於偵查中之
      自白，與被害人乙○○之指述之部分情節相符，即被告於檢察官聲請羈押時，
      原審法官訊問時，亦坦白承認：我有拿西瓜刀：：：可能是加油工，害怕就拿
      九百元給我，我以前賣西瓜的，那是我的刀子，我酒醉將刀子丟在水溝裡，我
      拿錢去買藥治療我的腳傷等語（原審聲羈卷五、六頁）。查被告自九十一年五
      月二十七日檢察官訊問至同年七月二十二日第二次訊問，時間相隔約二個月，
      被告仍自白其有持西瓜刀犯案，及將所得財物九百元買藥醫治腿傷等情，而被
      害人僅為加油員工，並非富有，與被告素不相識，自無心甘情願交付財物給被
      告之理，足見被告事後辯稱：偵訊時因伊剛被抓到，不知道如何向檢察官表示
      意見，顯係卸責之詞，委無足採。再者，被告於偵查期間均羈押於臺灣臺南看
      守所，應無畏懼遭警方報復之理，被告所辯：伊係畏懼遭警方事後報復，始自
      白犯罪云云，為卸責飾詞，無足採取。至被告於偵查中所稱當時我喝醉酒，不
      知發生何事，然由被告於犯罪時尚知防止被害人搶奪其手中刀子，獲取財物後
      從容離去，亦知如何買藥治療腿傷等情觀之，足見被告當時極為機警鎮靜，且
      復意識清楚，精神狀態毫無異狀，故其所辯酒醉，顯屬推卸刑責之詞，亦無可
      採信。
（五）綜合證人乙○○、王智巍、王蓁群及警員林輝揚之上開證述及被告前述自白情
      節觀之，足認被告確有於右揭時間至「合誼加油站」廁所強盜乙○○之財物；
      衡以被害人乙○○及證人王智巍、王蓁群與被告甲○○間並無怨隙，當無故意
      杜撰事實，惡意設詞誣指被告強盜之理；且被害人乙○○及證人王智巍、王蓁
      群係經隔離後先後指證，應無受其中一人證詞影響，而任意附合他人說詞之可
      能，所指認強盜之歹徒既相符合，若非確係被告於當晚強盜乙○○，當無如此
      契合之理，且被告對於西瓜刀及取得九百元，均自白不諱，足證被害人及證人
      之指認，核與事實相符，應可採信。
（六）被告雖抗辯其於警訊中之自白係遭刑求云云，惟本院並未採用被告於警訊時之
      陳述，且據證人林輝揚警員於原審調查時證稱：製作被告筆錄時並未對被告刑
      求，只是跟被告說有目擊者，那麼多證人都指認是他，如果不是他做的，為何
      不住在家裡，要住在旅社東躲西藏的，且經二次傳喚通知，都不到局說明，可
      見他是做賊心虛，我是要讓被告知道我們有查證一些事項，不是他否認，就可
      以逃避刑責，被告才承認是喝酒後做的，錢是被害人自動拿給他的等語（見原
      審卷第五五、五六頁）；且經原審依勘驗警訊錄影帶結果：「錄影帶畫面是從
      九十一年五月二十七日凌晨零時許開始錄製，被告坐在偵訊室椅子上，身上、
      臉上並未看見明顯外傷或任何傷痕，但是從畫面上無法清楚看到被告的表情，
      被告在警方問話中供稱：他去廁所，我喝酒醉拿西瓜刀押他，他拿九百元給我
      等語，在警員問話空檔，被告還有坐在椅子上抽煙、打瞌睡、喝水、用手在身
      上抓癢，期間還夾雜有偵訊室開關門及電話鈴響之聲音，到了零時十六分許，
      被告起身走出去，約在零時十八分左右走回偵訊室，身上、臉上亦無明顯外傷
      或任何傷痕，被告坐回椅子上，警員向被告表示要複誦警訊筆錄給被告聽，被
      告聽沒多久，即從椅子上站起來，走一、二步到被告椅子前面的偵訊桌前，雙
      手撐在偵訊桌邊緣彎身，狀似看筆錄，看到一半，又拿起放在桌上另一頭之鐵
      製茶壺，倒水至水杯內喝水後，轉身回偵訊桌前，雙手撐在桌上繼續看筆錄，
      之後坐回椅子上抽煙，最後即在筆錄上簽名」等情，有原審九十一年八月二十
      三日勘驗筆錄附卷可按（見原審卷第七五頁），足見被告製作本件警訊筆錄時
      ，神態輕鬆自然，並無任何事先遭警刑求之蛛絲馬跡，縱警訊錄音帶錄製之起
      迄時間與警訊筆錄記載之時間稍有出入，亦僅係該份警訊筆錄之全部可否作為
      被告犯罪證據之問題，無法憑此遽認被告於警訊中曾遭刑求。又依原審勘驗警
      訊錄影帶之結果，被告確於錄製期間自白本件犯行，依其當時神態，應可認係
      出於自由意志下所為之陳述，又被告於當時既已自白犯罪，警員亦無於錄製後
      ，再對被告刑求之必要，是被告僅以錄影帶顯示之錄製時間與筆錄記載之時間
      不符，遽指其於警訊中遭刑求，尚難採信。況且，本件並非以被告於警訊中之
      自白，作為被告犯罪之唯一證據，如前所述，亦不足以警訊筆錄不可採之單一
      理由，遽為被告有利之認定。
（七）按認定被害人是否已達「至使不能抗拒」之程度，應以被告行為時之強弱程度
      綜合當時之具體事實，按多數人之客觀常態情狀決之，亦即視該手段施用於相
      類似之情狀下，是否足使一般人處於不能抗拒之制壓程度而定之；而強盜罪之
      強暴、脅迫，祇須抑壓被害人之抗拒或使被害人身體上、精神上，處於不能抗
      拒之狀態為已足，縱未與被害人身體接觸，仍不能不謂有強暴、脅迫行為，即
      強盜罪所施用之強暴、脅迫手段，祇須足以壓抑被害人之抗拒，使其喪失意思
      自由為已足，縱令被害人並無抗拒行為，仍於強盜罪之成立，不生影響（最高
      法院二十二年度上字第三一七號、三十年度上字第三二三號判例意旨及八十
      年臺上字第二五九八號裁判意旨參照）。被告於前揭時地作案時，以持用質地
      堅硬及銳利之西瓜刀，脅迫致當時之被害人乙○○自由意志遭抑制無從抗拒，
      已如前述，則在客觀上足使一般人身體上、精神上處於不能抗拒之狀態，是被
      告之行為應該當於刑法強盜罪之構成要件，灼然至明。綜上所陳，本案事證明
      確，被告犯行堪以認定，應依法論科。
三、查西瓜刀係鐵製品，質地堅硬銳利，連刀身長約有三十公分、寬有六公分，客觀
    上足以對人之生命、身體、安全構成威脅，自應認為可作兇器使用，上訴人即被
    告甲○○攜帶客觀上足對人之生命、身體、安全構成威脅，具有危險性可為兇器
    使用之西瓜刀一把實施本件強盜犯行，核係犯刑法第三百三十條第一項之攜帶兇
器加重強盜罪。被告於強盜之際雖以舉動恫嚇乙○○而實施之行為，此應包括在
    強盜罪之脅迫行為內，不另成立恐嚇危害安全罪（最高法院二十四年上字第四四
    ○七號判例意旨參照）。公訴人未詳為審酌被告持西瓜刀強盜之犯行，而認被告
    所為係犯刑法第三百二十八條第一項之普通強盜罪，尚有未洽，起訴法條，應予
    變更。
四、原審以上訴人即被告罪證明確，適用刑事訴訟法第二百九十九條第一項前段、第
    三百條，刑法第三百三十條第一項、第三十八條第一項第二款之規定，審酌被告
    有盜匪前科，目前尚在假釋期間，仍不思循正途謀生，其採取激烈手段強盜他人
    財物，危害社會治安甚鉅，犯罪情節非輕，惟因強盜所得財物價值非鉅，且並未
    對被害人為傷害身體、生命之行為，復審酌被告犯罪之動機、目的及犯罪後態度
    等一切情狀，量處有期徒刑八年，並敘明上開西瓜刀（連刀身長約三十公分，寬
    約六公分）一把係被告所有，持以犯本件強盜所用之物，雖於犯案後旋遭被告丟
    棄，業據被告供陳在卷（見偵查卷第十頁反面），惟並無證據足資證明業已滅失
    ，雖未據扣案，仍應依刑法第三十八條第一項第二款之規定宣告沒收；至扣案戴
    藍色鴨舌帽一頂，非供被告犯本件強盜所用之物，無須宣告沒收。本院經核原判
    決認事用法俱無不合，量刑亦稱妥適，被告上訴意旨猶執前詞，否認犯罪，指摘
    原判決不當，並無可取，為無理由，應予駁回。
據上論結，應依刑事訴訟法第三百六十八條，判決如主文。
本案經檢察官張佩珍到庭執行職務。
中    華    民    國      九十一      年      十二      月      二十四  日
                                  臺灣高等法院臺南分院刑事第六庭
                                      審判長法官  楊    明    章
                                            法官  顏    基    典
                                            法官  高    明    發
右正本證明與原本無異。
如不服本判決，應於判決送達後十日內向本院提出上訴狀，其未敘述理由者並應於提
出上訴狀後十日內向本院補提理由書（應附繕本)。
                                      法院書記官  李    梅    菊
中    華    民    國      九十一      年      十二      月      二十五  日
附錄本案論罪科刑法條全文：
刑法第三百二十八條：
意圖為自己或第三人不法之所有，以強暴、脅迫、藥劑、催眠術或他法，至使不能抗
拒，而取他人之物或使其交付者，為強盜罪，處五年以上有期徒刑。
以前項方法得財產上不法之利益或使第三人得之者，亦同。
犯強盜罪因而致人於死者，處死刑、無期徒刑或十年以上有期徒刑；致重傷者，處無
期徒刑或七年以上有期徒刑。
第一項及第二項之未遂犯罰之。
預備犯強盜罪者，處一年以下有期徒刑、拘役或三千元以下罰金。
刑法第三百三十條：
犯強盜罪而有第三百二十一條第一項各款情形之一者，處七年以上有期徒刑。
前項之未遂犯罰之。
